【裁判字號】    90,易,747
【裁判日期】    900315
【裁判案由】    家庭暴力防治法
【裁判全文】
臺灣高雄地方法院刑事判決                            九十年度易字第七四七號
    公  訴  人  臺灣高雄地方法院檢察署檢察官
    被      告  乙○○
右列被告因違反家庭暴力防治法案件，經檢察官聲請簡易判決處刑（九十年度偵字第
二四一六號），本院鳳山簡易庭認本案不宜予以簡易判決處刑，簽移本院改依通常程
序審理，本院判決如左：
    主  文
乙○○連續違反法院依家庭暴力防治法第十三條所為之禁止實施家庭暴力行為之裁定
，處有期徒刑月，如易科罰金，以佰元折算壹日。緩刑年。緩刑期間付保護管
束。
    事  實
一、乙○○為甲○○之配偶，二人間具有家庭暴力防治法第三條所定之家庭成員關係
    ，乙○○前因持空酒瓶毆打甲○○，而經臺灣高雄地方法院於民國八十九年十一
    月二十九日以八十九年度家護字第一００八號通常保護令，判令其不得對甲○○
    實施身體或精神上不法侵害之行為，及直接或間接對甲○○為騷擾行為。詎乙○
    ○為是否陪甲○○回娘家事，與甲○○發生爭執，竟基於違反民事通常保護令之
    概括犯意，連續於九十年一月二十五日二時三十分許、十時三十分許（起訴書誤
    載為十五時三十分許），在其高雄縣茄萣鄉○○路○段七五０巷三號住處，徒手
    毆打甲○○二次，並將木棍丟擲在地上反彈擊中甲○○，而違反前開不得對甲○
    ○實施身體或精神上不法侵害行為之民事通常保護令，並致甲○○因此受有左臉
    頰三Ｘ三血腫、右膝五Ｘ四血腫、左前臂三．五Ｘ二血腫、右後腰三Ｘ一瘀血、
    右手腕五Ｘ二公分擦傷等傷害（傷害部分業經撤回告訴）。
二、案經甲○○訴由高雄縣警察局湖內分局移送臺灣高雄地方法院檢察署檢察官聲請
    簡易判決處刑。
    理  由
一、訊據被告乙○○固坦知悉本院已於八十九年十一月二十九日裁定八十九年度家護
    字第一００八號通常保護令，並確有出手毆打告訴人甲○○，惟另辯稱：「半夜
    （指淩晨二點）和早上十點多，只是和甲○○發生爭吵，是下午一、二點才打甲
    ○○」云云。惟查，右揭事實，業據告訴人一再指述不移，並提出驗傷診斷書為
    證，且由卷附九十年一月二十五日惠生醫院受理家庭暴力事件驗傷診斷書所載：
    「受傷人（指告訴人）主述：九十年一月二十五日ａｔ０２：３０時與先生（指
    被告）發生口角，先生就用棒球棍及拳打腳踢．．．」等文字，則以驗傷時距案
    發時間為近，告訴人記憶當更清晰，當無誤述遭傷害時間之可能，應認告訴人指
    述可信；又被告前經本院核發民事通常保護令，禁止其對告訴人實施身體或精神
    上不法侵害之行為，及直接或間接對告訴人為騷擾行為，此有本院八十九年度家
    護字第一００八號民事通常保護令裁定附卷可稽，其毆打告訴人之行為，自屬對
    告訴人實施身體上之不法侵害。是本件事證已明，被告犯行堪予認定。
二、核被告所為，係犯家庭暴力防治法第五十條第一款之違反禁止實施家庭暴力行為
    保護令罪。被告二次違反保護令犯行，時間緊接，犯罪構成要件相同，顯係基於
    概括犯意所為，應依連續犯之規定，論以一罪，並加重其刑。爰審酌被告二次對
    告訴人實施暴力行為，大違夫妻相處之道，復漠視法院所為之保護令裁定，惟犯
    後坦承部分犯行，態度尚稱良好，並與告訴人達成和解（傷害部分業經告訴人撤
    回告訴，詳如後述），及犯罪之動機、手段、所生危害等一切情狀，量處如主文
    所示之刑，並諭知易科罰金之折算標準。又被告前未曾受有期徒刑以上刑之宣告
    ，此有卷附台灣高等法院被告全國前案紀錄表、台灣高雄地方法院檢察署刑案資
    料查註紀錄表可按，其經此偵審程序，當知所惕勉而無虞再犯，本院綜核各情，
    認前開刑之宣告，已足策其自新，因認所宣告之刑，以暫不執行為適當，併諭知
    緩刑三年以啟自新，並依家庭暴力防治法第三十條第一項規定，於緩刑期間內宣
    告付保護管束。
三、公訴人雖未就被告於九十年一月二十五日二時三十分許，在前開濱海路處，徒手
    毆打告訴人而違反前開民事通常保護令之犯行提起公訴，惟既經本院依職權審理
    查知，復與已提起公訴部分有連續犯關係，自得併予審理，併此敘明。
四、公訴意旨另謂：被告於九十年一月二十五日十五時三十分許（應為同日十時三十
    分許），在前開濱海路處，徒手毆打告訴人，致告訴人因此受有左臉頰血腫等傷
    害，因認被告另涉刑法第二百七十七條第一項傷害犯嫌。惟查，告訴人業就此部
    分於九十年二月五日具狀撤回告訴，此有該撤回告訴狀在卷可憑，本應對被告所
    涉傷害犯行諭知不受理判決，惟公訴人認此部分與前揭有罪部分有想像競合犯之
    裁判上一罪關係，爰不另為不受理判決，附此敘明。
論被告據上論斷，應依刑事訴訟法第二百九十九條第一項前段，家庭暴力防治法第五
十條第一款、第三十條第一項，刑法第十一條前段、第五十六條、第四十一條第一項
、第七十四條第一款，罰金罰鍰提高標準條例第二條，判決如主文。
中      華      民      國    九十      年      三      月     十五     日
                                  臺灣高雄地方法院刑事第一庭
                                      法  官  曾  逸  誠
右正本證明與原本無異。
如不服本判決，應於判決送達後十日內，向本院提出上訴狀。
                                       書記官    許玉城
中    華    民    國      九十      年      三      月      十六      日
附錄本案論科刑法條
家庭暴力防治法第五十條
違反法院第十三條、第十五條所為之下列裁定者，為本法所稱之違反保護令罪，處三
年以下有期徒刑、拘役或科或併科新台幣十萬元以下罰金：
一、禁止實施家庭暴力行為。
二、禁止直接或間接騷擾、接觸、通話或其他連絡行為‧
三、命遷出住居所。
四、遠離住居所、工作場，學校或其他特定場所。
五、命完成加害人處遇計畫；戒癮治療、精神治療、心輔導或其他治療、輔導。


司法院資訊處製作；財團法人民間司法改革基金會備份。
